【裁判字號】    99,訴,3157
【裁判日期】    991129
【裁判案由】    毒品危害防制條例
【裁判全文】
臺灣板橋地方法院刑事判決              99年度訴字第3157號
公  訴  人  臺灣板橋地方法院檢察署檢察官
被      告  曾立新
上列被告因違反毒品危害防制條例案件，經檢察官提起公訴（99
年度毒偵字第6866號），因被告於準備程序中為有罪之陳述，本
院合議庭裁定由受命法官獨任進行簡式審判程序審理，判決如下
：
    主  文
曾立新施用第一級毒品，累犯，處有期徒刑玖月；又施用第二級
毒品，累犯，處有期徒刑肆月，扣案之甲基安非他命壹包（驗餘
淨重零點零柒玖捌公克）併同難以析離之包裝袋壹只沒收銷燬之
。應執行有期徒刑壹年，扣案之甲基安非他命壹包（驗餘淨重零
點零柒玖捌公克）併同難以析離之包裝袋壹只沒收銷燬之。
    事  實
一、曾立新前因施用毒品案件，經裁定送觀察、勒戒後，認無繼
    續施用毒品之傾向，於民國92年2 月7 日執行觀察、勒戒完
    畢釋放，並由臺灣士林地方法院檢察署檢察官以91年度毒偵
    字第978 號為不起訴處分。其又因施用第一級、第二級毒品
    案件，經裁定送觀察、勒戒及強制戒治，迄93年1 月9 日因
    毒品危害防制條例修正而釋放出所，此次施用毒品犯行並經
    檢察官提起公訴，經臺灣士林地方法院以92年度訴字第446
    號判決判處有期徒刑7 月、4 月，並定應執行刑有期徒刑10
    月，於93年10月27日縮短刑期執行完畢（此部分於本件不構
    成累犯）。其再因施用毒品案件，經臺灣士林地方法院以96
    年度訴字第561 號判決判處有期徒刑1 年，減刑為有期徒刑
    6 月，嗣經撤回上訴確定，於97年1 月23日易科罰金執行完
    畢；復因妨害風化案件，經同院以97年度士簡字第915 號判
    處有期徒刑4 月確定，於97年8 月22日易科罰金執行完畢。
    詎其猶不知悔改，基於施用第二級毒品甲基安非他命之犯意
    ，於99年8 月25日下午4 時許，在臺北縣淡水鎮○○路106
    巷6 弄3 號住處，以將甲基安非他命放入玻璃球（未扣案）
    內燒烤吸食其煙霧之方式，施用甲基安非他命1 次。其另基
    於施用第一級毒品海洛因之犯意，於同日施用甲基安非他命
    後相隔約30分鐘，在相同地點，以將海洛因摻入香菸內燃燒
    吸食其煙霧之方式，施用海洛因1 次。嗣於99年8 月25日晚
    間8 時20分許，警方持搜索票前往臺北縣板橋市○○路○ 段
    553 巷4 弄23號4 樓執行搜索時，當場在曾立新身上扣得甲
    基安非他命1 包（淨重0.08公克，驗餘淨重0.0798公克），
    經警採集其尿液送驗，結果呈嗎啡、甲基安非他命陽性反應
    ，始查悉上情。
二、案經臺北縣政府警察局海山分局報告臺灣板橋地方法院檢察
    署檢察官偵查起訴。
    理  由
壹、程序事項
    本件被告曾立新所犯者非為死刑、無期徒刑、最輕本刑為3
    年以上有期徒刑之罪或高等法院管轄第一審案件，其於準備
    程序進行中，先就被訴事實為有罪之陳述，經告知其簡式審
    判程序之旨，並聽取公訴人、被告之意見後，本院業已依刑
    事訴訟法第273 條之1 第1 項之規定，裁定由受命法官獨任
    以簡式審判程序進行本案之審理。是依刑事訴訟法第273 條
    之2 之規定，本件之證據調查，即不受同法第159 條第1 項
    、第161 條之2 、第161 條之3 、第163 條之1 及第164 條
    至第170 條規定之限制。
貳、實體事項
一、上揭事實，業據被告曾立新於本院準備程序及審理時自白不
    諱，且其為警查獲時所採集之尿液檢體經送臺灣檢驗科技股
    份有限公司以酵素免疫分析法初驗、氣相層析質譜儀法複驗
    之結果，確呈安非他命、甲基安非他命、可待因及嗎啡之陽
    性反應，有該公司於99年9 月16日出具之濫用藥物檢驗報告
    1 份、臺北縣政府警察局海山分局毒品案件尿液檢體編號及
    姓名對照表1 紙在卷可稽（見偵查卷第48頁、第49頁），並
    有扣案之甲基安非他命1 包可佐，足認被告之自白確與事實
    相符。再者，被告前因施用毒品案件，經送觀察、勒戒，認
    無繼續施用毒品之傾向，於92年2 月7 日執行觀察、勒戒完
    畢釋放，並由臺灣士林地方法院檢察署檢察官以91年度毒偵
    字第978 號為不起訴處分，其又因施用第一級、第二級毒品
    案件，經送觀察、勒戒及強制戒治，迄93年1 月9 日因毒品
    危害防制條例修正而釋放出所，此次施用毒品犯行並經臺灣
    士林地方法院分別論罪科刑復定應執行刑有期徒刑10月確定
    ，嗣再犯施用毒品罪，經同院判處罪刑確定在案乙節，有臺
    灣高等法院被告前案紀錄表1 份在卷可考，足認被告此次施
    用毒品犯行，已非毒品危害防制條例第20條第3 項所稱「5
    年後再犯」之情形，自應由檢察官依法訴追（最高法院95
    年度第7 次刑事庭會議決議參照）。從而本案事證明確，被
    告犯行堪予認定。
二、核被告所為，係犯毒品危害防制條例第10條第1 項之施用第
    一級毒品罪，及同條第2 項之施用第二級毒品罪。被告為施
    用而持有海洛因、甲基安非他命之低度行為，分別為施用之
    高度行為所吸收，均不另論罪。被告查有事實欄受有期徒刑
    之執行完畢，5 年內故意再犯本件有期徒刑以上之2 罪，皆
    為累犯，均應依刑法第47條第1 項加重其刑。其所犯上開2
    罪，犯意各別，行為互殊，應分論併罰。被告於本院審理時
    ，已供陳其施用海洛因及甲基安非他命之時間、方式明確，
    起訴書就此略載為「於99年8 月25日22時25分許為警採尿前
    回溯26、96小時內某時」、「在不詳地點」、「以不詳之方
    式」，容有未恰，均應予更正如前揭犯罪事實欄所載。
三、爰審酌被告前已因施用毒品獲得不起訴處分之寬典，又迭經
    法院論罪科刑，竟仍不知戒除，顯然漠視法令之禁制，惟犯
    罪後坦承犯行，且所犯之施用毒品犯行乃戕害自己身心健康
    ，並未危及他人，暨其犯罪動機、目的等一切情狀，分別量
    處如主文所示之刑，併定其應執行之刑。扣案之白色透明結
    晶1 包（淨重0.08公克，驗餘淨重0.0798公克）經送驗結果
    ，確含有甲基安非他命成份，此有交通部民用航空局航空醫
    務中心99年9 月16日航藥鑑字第0995804 號毒品鑑定書1 份
    在卷可稽（見偵查卷第51頁），係本件施用所剩餘，業據被
    告於本院審理時供承在卷，爰依毒品危害防制條例第18條第
    1 項宣告沒收銷燬之。至於被告施用甲基安非他命所使用之
    玻璃球並未扣案，無證據證明尚屬存在，又非違禁物，爰不
    併予宣告沒收，附此敘明。
四、據上論斷，應依刑事訴訟法第273 條之1 、第299 條第1 項
    前段，毒品危害防制條例第10條第1 項、第2 項、第18條第
    1 項，刑法第11條前段、第47條第1 項、第51條第5 款，判
    決如主文。
本案經檢察官簡志祥到庭執行職務。
中    華    民    國    99    年    11    月    29    日
                  刑事第三庭法  官  陳伯厚
上列正本證明與原本無異。
如不服本判決，應於判決送達後10日內敘明上訴理由，向本院提
出上訴狀 (應附繕本) ，上訴於臺灣高等法院。其未敘述上訴理
由者，應於上訴期間屆滿後20日內向本院補提理由書「切勿逕送
上級法院」。
                            書記官  高建華
中    華    民    國    99    年    11    月    30    日
附錄論罪科刑法條全文：
毒品危害防制條例第10條
施用第一級毒品者，處 6 月以上 5 年以下有期徒刑。
施用第二級毒品者，處 3 年以下有期徒刑。

司法院資訊處製作；財團法人民間司法改革基金會備份。
